臺灣士林地方法院刑事判決　　　　　　　 94年度訴字第806號
公　訴　人　臺灣士林地方法院檢察署檢察官
被　　　告　乙○○
　　　　　　　　　　（現另案於臺灣基隆監獄執行）
指定辯護人本院公設辯護人甲○○
上列被告因違反槍砲彈藥刀械管制條例案件，經檢察官提起公訴
（94年度偵字第9336號），本院判決如下：
    主  文
乙○○未經許可，持有可發射子彈具有殺傷力之改造手槍，累犯
，處有期徒刑參年肆月，併科罰金新臺幣伍萬元，罰金如易服勞
役，以新台幣玖佰元即銀元佰元折算壹日。扣案之具有殺傷力
仿FN 廠1910 型半自動手槍改造之金屬玩具手槍壹支（含彈匣壹
個，槍枝管制編號0000000000）沒收。
    事  實
一、乙○○前於民國92年間因犯施用毒品案件，經臺灣基隆地方
    法院以92年度訴字第572 號判處有期徒刑9月確定，甫於93
    年12月14日執行完畢（構成累犯）。詎其仍不知悔悟，於94
    年9 月4 日上午11時許，基於意圖為自己不法所有之犯意，
    在台北縣汐止市○○街「瑞士山莊」前草叢，竊取年籍姓名
    不詳綽號「阿文」之友人所有藏置於該處之仿FN廠1910型半
    自動玩具手槍改造而成具殺傷力之改造手槍乙把 (含彈匣1
    個，槍枝管制編號0000000000號)及 口徑8.0mm 金屬彈頭不
    具殺傷力之土造子彈7 顆，得手後將上開改造手槍、子彈插
    於腰間據為己有，而未經許可持有具殺傷力之改造手槍乙把
    。嗣於同日上午11時40分許，乙○○騎乘車牌號碼DWY-365
    號輕機車行經汐止市○○路燈編號第178 號電桿前時，因該
    槍枝自乙○○腰間掉落，適為台北縣汐止分局員警黃萬進發
    現後將槍枝拾起，乙○○見狀逃逸，至汐止市○○街152 巷
    18號前，為警當場逮捕，並扣得上開改造之手槍乙把（含彈
    匣1 個）、土造子彈7 顆等物。
二、案經台北縣警察局汐止分局報請台灣士林地方法院檢察署檢
    察官偵查起訴。
    理  由
一、上開犯罪事實，迭據被告於警詢、檢察官偵查及本院審理時
    供認不諱（見偵查卷第14-15 頁警詢筆錄、第39-40 頁偵訊
    筆錄及本院94年12月20日審判筆錄），且有扣案仿FN廠1910
    型半自動玩具手搶改造而成之改造手槍壹把（含彈匣1 個，
    槍枝管制編號0000000000）、口徑8.0mm 金屬彈頭之土造子
    彈7 顆及卷附現場照片5 張可資佐證。又扣案之手槍1 把經
    送內政部警政署刑事警察局鑑定結果覆以：「送鑑手槍1 把
    （槍枝管制編號0000000000），認係由仿FN廠1910型半自動
    手槍製造之金屬玩具手槍，換裝土造金屬槍管改造之改造手
    槍，機械性能良好，可擊發適用之子彈，認具殺傷力」，有
    該局94年9 月20日刑鑑字第0940138252號槍彈鑑定書乙紙在
    卷可資佐證，被告之自白核與上揭證據相符，堪可採信。
    本件事證明確，被告犯行堪以認定，應依法論科。
二、按改造手槍，屬於槍砲彈藥刀械管制條例第4 條第1 項第1
    款所稱之槍砲。核被告乙○○所為，係犯刑法第320 條第1
    項之竊盜罪與槍砲彈藥刀械管制條例第8 條第4 項之未經許
    可持有可發射子彈具殺傷力之改造手槍罪。又被告所犯上開
    二罪名間，有方法結果之牽連關係，為牽連犯，應依刑法第
    55條規定從一重論以未經許可持有可發射子彈具殺傷力之改
    造手槍罪。查被告有如事實欄所載前科執行情形，有台灣高
    等法院被告前案紀錄表1 份在卷可參，其於前案有期徒刑執
    行完畢後，5 年內再犯有期徒刑以上之本罪，為累犯，應依
    刑法第47條之規定加重其刑。爰審酌被告年輕力壯，不戮力
    正途營生，竟思不勞而獲，竊取他人之槍彈供己使用，對於
    他人之生命、身體形成潛在威脅，並害及整體社會秩序與安
    全，影響社會治安甚鉅，並考量犯罪後坦承犯行，態度尚稱
    良好等一切情狀，量處如主文所示之刑，並就罰金部分諭知
    易服勞役之折算標準，以示懲儆。
三、扣案之仿FN廠1910型半自動玩具手槍改造而成具殺傷力之改
    造手槍乙把 (含彈匣1 個，槍枝管制編號0000000000號)，
    係屬違禁物，不問屬於犯人與否，依刑法第38 條 第1 項第
    1 款之規定宣告沒收。至另查獲之口徑8.0mm 金屬彈頭之土
    造子彈7 顆，經送請內政部警政署刑事警察局採樣試射鑑定
    結果，「認均係具直徑約8.0mm 金屬彈頭之土造子彈，經採
    樣2 顆試射，無法擊發，認不具殺傷力，有上開內政部警政
    署刑事警察局94年9 月20日刑鑑字第0940138252號槍彈鑑定
    書1 份在卷可參，是扣案之子彈7 顆，既非屬違禁物，爰不
    予宣告沒收。
據上論斷，應依刑事訴訟法第299 條第1 項前段，槍砲彈藥刀械
管制條例第8 條第4 項，刑法第11條前段、第320 條第1 項、第
55條、第47條、第42條第2 項、第38條第1 項第1 款，罰金罰鍰
提高標準條例第1 條、第2 條，現行法規所定貨幣單位折算新台
幣條例第2 條，判決如主文。
本案經檢察官鄭嘉欣到庭執行職務。
中　　華　　民　　國　　94　　年　　12　　月　　30　　日
                  刑事第三庭審判長法  官  洪英花
                                  法  官  周群翔
                                  法  官  汪梅芬
以上正本證明與原本無異。
如不服本判決，應於判決送達後10日內，向本院提出上訴狀。
                                  書記官  林旻弘
中　　華　　民　　國　　94　　年　　12　　月　　30　　日
附錄本件論罪科刑所犯法條：
槍砲彈藥刀械管制條例第8條：
未經許可，製造、販賣或運輸鋼筆槍、瓦斯槍、麻醉槍、獵槍、
空氣槍或第4 條第1 項第1 款所定其他可發射金屬或子彈具有殺
傷力之各式槍砲者，處無期徒刑或5 年以上有期徒刑，併科新臺
幣1 千萬元以下罰金。
未經許可，轉讓、出租或出借前項所列槍枝者，處5 年以上有期
徒刑，併科新臺幣1 千萬元以下罰金。
意圖供自己或他人犯罪之用，而犯前2 項之罪者，處無期徒刑或
7 年以上有期徒刑，併科新臺幣1 千萬元以下罰金。未經許可，
持有、寄藏或意圖販賣而陳列第1 項所列槍枝者，處3 年以上10
年以下有期徒刑，併科新臺幣700 萬元以下罰金。
第 1 項至第 3 項之未遂犯罰之。
中華民國刑法第320條：
意圖為自己或第三人不法之所有，而竊取他人之動產者，為竊盜
罪，處5 年以下有期徒刑、拘役或500 元以下罰金。
